# 请问陈老师：关于资本公积转增股本的账务处理

提问人：dufang2003 时间：2017-05-09 13:28:10
陈老师，各位大神，我想问个问题。 我公司是有限公司，注册资本一开始是 100 万，所以当时股东的入资款大于 100 万后，我把入资款记入了资本公积，这样是正确的吧？ 在年中的时候，工商变更，注册资本变更为 1000 万，变更后股东的出资重新记入实收资本，是否正确？ 那我原先记入资本公积的部分怎么样转到实收资本（指账务方面，后面附什么样的附件？股东会决议还是其他）？谢谢

回答人：chenyiwei
必须有股东会关于以资本公积转增资本的决议，才能从资本公积转入实收资本。财务人员不能擅自作出对权益类项目的调整处理。

提问人：dufang2003 时间：2017-05-17 16:14:07
明白。那就是出资额大于实收资本的记入资本公积是没问题的对吧。后期从资本公积转入实收资本，从财务的角度，附上股东会决议即可从账面转销，是吧，陈老师？

回答人：chenyiwei
可以。